【裁判字號】    97,毒抗,4
【裁判日期】    970115
【裁判案由】    聲請觀察勒戒
【裁判全文】
臺灣高等法院高雄分院刑事裁定           97年度毒抗字第4號
抗  告  人
即  被  告  甲○○
上列抗告人因觀察勒戒案件，不服臺灣屏東地方法院中華民國96
年12月10日裁定（96年度毒聲字第542 號），提起抗告，本院裁
定如下：
    主  文
抗告駁回。
    理  由
一、聲請意旨略以：甲○○基於施用第二級毒品安非他命之犯意
    ，於民國96年6 月30日19時許採尿時間回溯72小時之內，在
    不詳處所施用第二級毒品安非他命，旋於96年6 月30日17時
    30分許，在屏東縣崁頂鄉○○村○○路民治溪旁，因形跡可
    疑，為警盤查，經徵得其同意，於當日晚上7 時採驗尿液，
    正修科技大學超微量研究科技中心檢驗，結果其尿液中甲基
    安非他命含量為2276ng/ml 。
二、按犯毒品危害防制條例第10條之罪者，檢察官應聲請法院裁
    定，令被告入勒戒處所觀察、勒戒，其期間不得逾2 月，同
    條例第20條第1 項定有明文。
三、依醫學臨床實驗，甲基安非他命在體內經去甲基代謝成安非
    他命，安非他命經去氨基成苯酮後氧化成苯酸，結合尿甘酸
    後由腎臟排除，正常時約有70% 之未代謝安非他命在24小時
    內由尿液排出，逾48小時，即難檢出。經行政院衛生署藥物
    食品檢驗局80年5 月13日藥檢壹字第44942 號函敘綦詳。查
    被告甲○○於96年6 月30日下午5 時30分許，在屏東縣崁頂
    鄉○○村○○路民治溪旁，因形跡可疑，為警盤查，經徵得
    其同意，於當日晚上7 時採尿，並送正修科技大學超微量研
    究科技中心檢驗，結果其尿液中甲基安非他命含量為2276ng
    /ml ，經判定為甲基安非他命陽性反應，有毒品尿液受檢人
    基本資料表及檢驗報告各1 紙附卷可稽。前述檢驗，其初步
    檢驗採酵素免疫分析法（EIA） ，確認檢驗採氣相層析質譜
    儀法（GC/MS） ，後者乃目前就藥物篩檢結果必須進一步確
    認時，最常採用之確認方法，在良好之操作條件之下，幾乎
    不會有偽陽性反應產生，其檢驗結果，自堪採信。又依行政
    院衛生署管制藥品管理局92年3 月10日管檢字第0920001495
    號函所示，毒品施用後於尿液中可檢出之時間，受施用劑量
    及頻率、施用方式、飲水量之多寡、個人體質及其代謝情況
    等因素影響，因個案而異，一般可檢出之最長時間，甲基安
    非他命為1 至5 天。足徵被告於96年6 月30日晚上7 時採尿
    前5 日內，確有施用甲基安非他命之情事，應無疑義。被告
    於警詢及檢察事務官調查中否認有施用甲基安非他命之情事
    ，辯稱未曾於前述期間施用毒品，僅服用心血管之藥物云云
    ，無非事後卸責之詞，不足採信，事證明確，被告施用第二
    級毒品甲基安非他命之犯行，洵堪認定。
四、原審依毒品危害防制條例第20條第1 項，裁定「令被告入勒
    戒處所觀察、勒戒，其期間不得逾2 月。」認事用法尚無不
    合，抗告人抗告旨否認施用第二級毒品甲基安非他命，並無
    可取，為無理由，應予駁回。
五、據上論結，應依刑事訴訟法第412 條，裁定如主文。
中    華    民    國    97    年    1     月    15    日
                  刑事第二庭  審判長法  官  林正雄
                                    法  官  黃壽燕
                                    法  官  陳啟造
以上正本證明與原本無異。
不得再抗告。
中    華    民    國    97    年    1     月    15    日
                                    書記官  彭筱瑗


司法院資訊處製作；財團法人民間司法改革基金會備份。
